【裁判字號】    90,易,584
【裁判日期】    900601
【裁判案由】    違反就業服務法
【裁判全文】
臺灣彰化地方法院刑事判決                            九十年度易字第五八四號
    公  訴  人  臺灣彰化地方法院檢察署檢察官
    被      告  丁○○○有限公司
    兼右代表人  乙○○
    被      告  丙○○
                甲○○
右列被告等因違反就業服務法案件，經檢察官聲請以簡易判決處刑（九十九年度偵字
第一八九號、第一五三五號），本院依通常程序審理，判決如左：
    主  文
丙○○違反雇主不得以本人名義聘僱外國人為他人工作之規定，其聘僱人數為一人，
處拘役肆拾伍日，併科罰金新台幣伍萬肆仟元，拘役如易科罰金，以銀元佰元折算
壹日，罰金如易服勞役，以新台幣玖佰元即銀元佰元折算壹日，緩刑貳年。
甲○○違反雇主不得以本人名義聘僱外國人為他人工作之規定，其聘僱人數為二人，
處拘役伍拾日，併科罰金新台幣陸萬仟元，拘役如易科罰金，以銀元佰元折算壹
日，罰金如易服勞役，以新台幣玖佰元即銀元佰元折算壹日，緩刑貳年。
乙○○法人之代表人，因執行業務違反雇主不得未經許可聘僱他人所申請聘僱之外國
人之規定，其聘僱人數為二人以上，處拘役伍拾伍日，併科罰金新台幣柒萬貳仟元，
拘役如易科罰金，以銀元佰元折算壹日，罰金如易服勞役，以新台幣玖佰元即銀元
佰元折算壹日，緩刑貳年。
丁○○○有限公司其代表人因執行業務違反雇主不得未經許可聘僱他人所申請聘僱之
外國人之規定，其聘僱人數為二人以上，科罰金新台幣陸萬元。
    事  實
一、乙○○係彰化縣彰化市○○里○○路一八二號丁○○○有限公司（登記營業所在
    地為彰化縣彰化市○○里○○路九四號，下簡稱金谷公司）之負責人，明知雇主
    不得未經許可聘僱他人所申請聘僱之外國人，竟因執行公司業務所需，於民國（
    下同）八十九年十一月七日，聘僱丙○○申請聘僱之泰國籍勞工ＣＨＡＬＡＤＤ
    ＥＥ  ＰＲＡＳＯＮＧ（巴宋）一人，及甲○○申請聘僱之泰國籍勞工ＫＡＭＯ
    ＮＲＡＭ  ＷＩＲＵＮ（韋倫）、ＫＵＭＰＯＬ  ＰＥＥＲＡ（皮拉）二人，合
    計三人在彰化市○○里○○路一八二號金谷公司內從事搬運機器之工作，丙○○
    、甲○○雖均明知雇主不得以本人名義聘僱外國人為他人工作，仍同意上開渠等
    聘僱之外國人為金谷公司工作。嗣於同日下午三時三十分許，為警在前揭金谷公
    司當場查獲。
二、案經彰化縣警察局溪湖分局報請台灣彰化地方法院檢察署檢察官偵查起訴。
    理  由
一、被告乙○○否認聘僱丙○○、甲○○申請聘僱之外國人，丙○○、甲○○亦否認
    有聘僱外國人為金谷公司工作之犯行。惟查被告丙○○於右揭時、地請三名外國
    人為金谷公司搬運機器，被告甲○○亦同意其申請聘僱之外國人為金谷公司搬運
    機器，而被告乙○○也知悉丙○○、甲○○申請聘僱之外國人為金谷公司搬運機
    器等情，既據被告丙○○、甲○○、乙○○分別供述在卷，且外國人巴宋係被告
    丙○○所申請聘僱，外國人韋倫及皮拉係被告甲○○所申請聘僱，該三名外國人
    確於右揭時、地為金谷公司搬運機器之事實，亦經證人巴宋、韋倫及皮拉於警訊
    中證述無訛，並有照片、現場紀錄、營利事業登記證及居留外僑作業一般外僑詳
    細資料在卷可稽。參以被告金谷公司前於八十九年一月間，亦曾因涉嫌聘僱被告
    丙○○、甲○○聘僱之上開三名外國人，為警查獲，嗣經檢察官以被告金谷公司
    及其代表人廖文炳犯罪情節輕微，被告丙○○、甲○○辯以該三名外國人係於工
    作空檔，自行至金谷公司工作，核與該三名外國人所供相符，犯罪嫌疑不足，因
    獲不起訴處分在案，此有台灣彰化地方法院檢察署檢察官八十九年度偵字第二二
    一五號、三四六五號不起訴處分書足憑，被告丙○○、甲○○於本案竟又執前詞
    以辯一節，堪認被告等前揭否認，乃屬卸責之詞，不足採信。罪證明確，被告等
    犯行均堪認定。
二、核被告丙○○、甲○○所為，均係違反就業服務法第五十三條第二款之規定，丙○○聘僱人數為一人，應依同法第五十八條第一項前段之規定處斷；甲○○聘僱
    人數為二人，應依同法第五十八條第一項後段之規定處斷。被告乙○○所為，係
    違反同法第五十三條第三款之規定，其聘僱人數為三人，應依同法第五十八條第
    二項、第一項後段之規定處斷。被告金谷公司則因其代表人乙○○犯上開之罪，
    應依同法第五十八條第二項之規定處斷，科以前項後段之罰。爰審酌被告等犯罪
    之動機、目的、手段以及犯罪後之態度等一切情狀，各量處如主文所示之刑，被
    告丙○○、甲○○、乙○○部分，並諭知易科罰金、易服勞役折算之標準，以示
    懲儆。查被告丙○○、甲○○、乙○○未曾受有期徒刑以上刑之宣告，有台灣彰
    化地方法院檢察署刑案資查註紀錄表足參，因思慮不周，致罹刑章，經此教訓，
    當知警惕，信無再犯之虞，本院認渠等刑之宣告均以暫不執行為適當，爰各併予
    宣告緩刑二年，以啟自新。
據上論斷，應依刑事訴訟法第二百九十九條第一項前段、第四百五十二條，就業服務
法第五十八條第一項前段、後段、第二項，刑法第十一條前段、第二條第一項前段、
第四十一條第一項、第四十二條第二項、第七十四條第一項第一款，罰金罰鍰提高標
準條例第二條，現行法規所定貨幣單位折算新台幣條例第二條，判決如主文。
中      華      民      國      九十      年      六      月      一    日
                                臺灣彰化地方法院刑事第三庭
                                    法      官  廖  國  佑
右正本證明與原本無異。
如不服本判決，應於判決送達後十日內，向本院提出上訴狀( 須附繕本 )。
                                    法院書記官  卓  俊  杰
中      華      民      國      九十      年      六      月      六    日
就業服務法第五十八條
違反第五十三條第一款、第二款或第三款規定，其聘僱或留用人數為一人者，處六月
以下有期徒刑、拘役或科或併科新臺幣九萬元以下罰金；其聘僱或留用人數為二人以
上者，處三年以下有期徒刑、拘役或科或併科新臺幣三十萬元以下罰金。
法人之代表人、法人或自然人之代理、受雇人或其他從業人員，因執行業務犯前項之
罪者，除處罰其行為人外，對該法人或自然人亦科以前項之罰金。


司法院資訊處製作；財團法人民間司法改革基金會備份。
